

```{r setup, include=FALSE}
knitr::opts_chunk$set(echo = TRUE)
library(ggplot2)
```

# 15
## a) 

```{r}
dados <- read.table("http://www.cnachtsheim-text.csom.umn.edu/Kutner/Chapter%20%201%20Data%20Sets/CH01PR19.txt",
                    header = TRUE)
colnames(dados)<- c("X1", "X2")

linha<- data.frame(X1 = 3.897, X2 = 21)
dados<- rbind(linha, dados)


model<- lm(X1~X2, data=dados)

b0<- coef(model)[1]
b1<- coef(model)[2]

y_hat<- b0 + b1*dados$X1

```

Temos $\hat{\beta_0}$=2.11405 e $\hat{\beta_1}$=0.03883.
Portanto $\hat{\boldsymbol{y}}$ = 2.11405$\cdot$$\mathbf{1}$ + 0.03883$\cdot$ $\hat{\boldsymbol{x}}$

## b)
```{r}

ggplot(dados, aes(x=X2, y= X1))+
  geom_point(color="red")+
  geom_abline(intercept = b0, slope = b1, color = "blue")+
  labs(x = "Pontuação no Vestibular", y="Média das Notas", 
       title = "Gráfico de Dispersão com Reta Ajustada")

```

## c)

Estimativa de $\hat{\beta_0}$ <br>
Com base na amostra observada, estima-se que a nota média de um estudante que obteve 0 no vestibular é de 2.11405.
Estimativa de $\hat{\beta_1}$ <br>
Com base na estimativa observada, estima-se que a cada aumento de uma unidade na nota do vestibular, aumenta-se  0.03883 unidades na média prevista ao final do primeiro ano.

## d)
```{r}

x_novo<- 25
y_prev<- b0 + b1*x_novo

```

Valor previsto para um estudante que obteve 25 pontos no vestibular $x$ = 25: <br>
$\hat{\boldsymbol{y}}$ = 2.11405 + 0.03883 $\cdot$ 25 = 3.084727

## e)

Porque nos permite representar $\hat{y}$ de forma simples e linear, usando as propriedades de subespaços vetoriais para manipular as relações entre as variáveis e aplicar técnicas eficientes para ánalise e previsão.
